臺灣基隆地方法院基隆簡易庭民事判決
原　　　告　甲○○
　　　　　　　　　　　　樓
訴訟代理人　乙○○
被　　　告　丙○○
上當事人間因給付票款事件，本院判決如下：
    主　　文
被告應給付原告新台幣參萬陸仟元及自民國九十五年二月二十日
起至清償日止，按年息百分之六計算之利息。
訴訟費用新台幣壹仟元由被告負擔。
本判決得予假執行。
    理由要領
一、原告起訴主張其持有被告簽發以基隆市第一信用合作社中華
    路分社為付款人、發票日九十五年二月二十日、面額新台幣
    (下同)三萬六千元之票號ＧＩ0000000號支票一紙 (
    下稱系爭支票)，詎於九十五年二月二十日提示，卻遭拒付
    ，經向被告催討，迄未清償之事實，業據提出與其主張相符
    之支票及退票理由單各一紙為證，被告亦自認系爭支票之真
    正，自堪信原告之主張為實在。
二、被告雖以：其係簽發系爭支票交與金龍保全股份有限公司以
    支付保全費用，然金龍保全股份有限公司業已倒閉，並未提
    供任何保全服務，其自毋庸負票據責任等語置辯，原告對此
    則陳稱：系爭支票係金龍保全股份有限公司向其調現所交付
    等語。
三、按「在票據上簽名者，依票上所載文義負責」、「票據債務
    人不得以自己與發票人或執票人之前手間所存抗辯之事由對
    抗執票人。但執票人取得票據出於惡意者，不在此限。」票
    據法第五條第一項、第十三條分別定有明文。復按支票乃文
    義證券及無因證券。支票上之權利義務，悉依票上記載文義
    定之，即與其基礎之原因關係各自獨立，是凡簽名於票據之
    人不問其原因為何，均須依票上所載文義負責，除執票人取
    得票據係出於惡意或詐欺者，應繼受其前手之地位外，依票
    據法第十三條前段規定，發票人不得以自己與執票人前手所
    存抗辯之事由對抗執票人，最高法院四十九年台上字第六七
    八號判例及八十二年度臺上字第六二九號判決意旨參照。揆
    諸上揭法律規定及判決意旨可知，票據為無因證券，票據債
    務人不得以自己與發票人或執票人之前手所存之抗辯事由對
    抗執票人，僅於票據債務人與執票人就該票據之交付為直接
    前後手，及執票人取得票據係出於惡意或詐欺之例外情況下
    ，得以自己與執票人之前手間所存抗辯事由對抗執票人。且
    因票據行為，為不要因行為，執票人不負證明關於給付之原
    因之責任，如票據債務人主張執票人取得票據出於惡意或詐
    欺時，則應由債務人負舉證責任。查系爭支票既係由被告簽
    發後交付訴外人金龍保全股份有限公司，被告自非直接將系
    爭支票交付與原告，兩造間並非直接當事人之關係，參酌上
    開說明，除被告能證明原告於收受系爭支票時，明知被告與
    其前手間存有抗辯事由而有惡意之情形外，被告其自不得以
    其與原告之前手間所存抗辯事由，對抗執票人。被告既未證
    明原告取得系爭支票有惡意之情形，則其自不能以其與原告
    前手間所存抗辯事由，對抗執票人，執票人自得依票據文義
    行使權利，被告既為系爭支票之發票人，自應依票載文義負
    發票人給付票款之責。
四、綜上，原告請求被告如數給付票款，並加給自系爭支票提示
    日起至清償日止按年息百分之六計算之利息，核無不合，應
    予准許。
五、本件係命清償票據上債務之判決，應依職權宣告假執行。
中　　華　　民　　國　　96　　年　　1 　　月　　31　　日
                  基隆簡易庭法  官  徐世禎
以上正本係照原本作成。
對於本件判決如有不服，應於收受送達後20日內向本院提出上訴
書狀，上訴於本院合議庭，並按他造當事人之人數附具繕本。
當事人之上訴，非以判決違背法令為理由不得為之，上訴狀應記
載上訴理由，表明下列各款事項：
(一)原判決所違背之法令及其具體內容。
(二)依訴訟資料可認為原判決有違背法令之具體事實。
中　　華　　民　　國　　96　　年　　1 　　月　　31　　日
                            書記官  賴敏慧
